【裁判字號】    95,上訴,955
【裁判日期】    950713
【裁判案由】    搶奪
【裁判全文】
臺灣高等法院高雄分院刑事判決         95年度上訴字第955號
上  訴  人  臺灣高雄地方法院檢察署檢察官
被      告  甲○○
                    現另案羈押於台灣高雄看守所
上列上訴人因被告搶奪案件，不服臺灣地方法院95年度訴字第10
79號，中華民國95年4 月26日第一審判決（起訴案號：臺灣高雄
地方法院檢察署95年度偵字第253 號），提起上訴（及移送本院
併案審理：同署95年度偵字第12995 號、第13171 號），本院判
決如下：
    主  文
原判決撤銷。
甲○○連續意圖為自己不法之所有，而搶奪他人之動產，累犯，
處有徒刑壹年陸月。
    事  實
一、甲○○於民國（下同）93年間因竊盜案件，經臺灣高雄地方
    法院以93年易字第1516號判處有期徒刑8 月確定，於94年3
    月21日入監執行，於94年10月3 日縮刑期滿執行完畢。詎仍
    不知悔改，復意圖為自己不法之所有，並基於概括之犯意，
    於自94年12月11日起至95年1 月16日止，連續在高雄縣、市
    等地區，先後搶奪他人下列之財物：
  (一)於94年12月11日14時許，騎乘車號不詳之機車，行經高雄市
    三民區○○街100 號前時，趁黃玉慧不及防備之際，自後方
    徒手搶奪黃玉慧所有置於右側手臂之皮包1 只（內有現金80
    00元、摩托羅拉手機1 只：門號為0000000000, 手機序號為
    000000000000000 號、健保卡1 紙），黃玉慧因而摔倒在地
    ，甲○○得手後旋即逃逸。嗣於94年12月中旬，甲○○將上
    開手機交予不知情之友人郭恩慶使用，郭恩慶復於95年1 月
    底將該手機借予不知情之友人吳國男使用，惟吳國男於同年
    2 月3 日將該手機持至高雄市三民區○○○路62號有順通信
    工程有限公司變賣，得款新台幣（下同）400 元。嗣於95年
    5 月4 日為警在上開通訊工程有限公司查獲該手機，因而循
    線查獲上開案情。
  (二)於94年12月14日20時許，騎乘其所有車牌號碼L37-005 號重
    型機車，途經高雄縣大寮鄉○○村○○路與四維路口時，趁
    乙○○不及防備之際，自後方徒手搶奪乙○○所有之咖啡色
    大皮包1 只（內有咖啡色皮夾1 個、咖啡色夾克1 件、身分
    證、駕照、機車行照、健保卡、土地銀行金融卡各1 張、中
    國信託銀行信用卡2 張、NOKIA 廠牌手機﹝內含門號
    0000000000號SIM 卡﹞1 支及現金新台幣﹝下同﹞1,300 元
    ），得手後，旋即騎乘上開機車逃逸。嗣於94年12月14日21
    時30 分 許，經警在高雄縣大寮鄉○○村○○街89巷6 號前
    ，循線查獲。
  (三)於95年1 月16日23時30分許，騎乘其所有車牌號碼L37-005
    號重型機車，在高雄縣大寮鄉○○村○○路118 巷64號前停
    車場，趁丙○○不及防備之際，自後方徒手搶奪丙○○提在
    手上之皮包1 只（內有丙○○之身分證、駕照、榮民證、健
    保卡、銀行金融卡、郵局金融卡各1 張、現金新台幣（下同
    ）1,300 元），得手後，旋即騎乘上開機車逃逸。嗣於95年
    3 月21日14時45分許，為警持臺灣高雄地方法院法官簽發之
    搜索票，前往高雄縣大寮鄉○○村○○街89巷6 號其住處搜
    索，扣得丙○○所有之身分證、駕、榮民證等物，而循線查
    獲上情，並於95年5 月8 日23時許，為警在上開住處拘提到
    案。
二、案經高雄縣政府警察局林園分局報請臺灣高雄地方法院檢察
    署檢察官偵查起訴，及移送本院併案審理.
    理  由
一、上揭事實，業據被告甲○○於本院審理時坦承不諱（見本院
    卷第38、39頁），核與證人即被害人乙○○、丙○○於警訊
    指訴（高雄縣政府警察局林園分局亭縣林警偵移字第094000
    1865號卷第5 、6 頁、第0000000000號卷第21頁）及證人黃
    玉慧、吳國男、郭恩慶分別於偵訊中（見95年偵字第12995
    號卷第60、61、65至67頁）證述情節相符（證人乙○○、丙○○等人於警訊中所為陳述，其性質雖屬傳聞證據，惟其於
    警訊時所為之陳述，核與被告於本院審理中所為之供述大致
    相符，而證人乙○○、丙○○雖未再於法院審理中為陳述，
    然檢察官、被告於審判程序均同意以證人乙○○、丙○○於
    司法警察調查中所為之陳述作為證據，本院審酌證人等上開
    於警訊言詞陳述作成時之證據取得過程並無瑕疵，且與待證
    事實具有關連性等情況，認為適當，應認依刑事訴訟法第15
    9 條之5 第1 項之規定，得為證據，而有證據能力），並有
    高雄縣政府警察局林園分局扣押筆錄、扣押物品目錄表、領
    據各2 紙及查獲照片29幀、通聯調閱查詢單、手機序號、號
    號一覽表、讓渡切結書各1 份在卷可稽，被告之自白核與事
    實相符，應堪採信。本件事證明確，被告犯行應堪認定。
二、核被告所為，係犯刑法第325 條第1 項之搶奪罪。被告先後
    3 次搶奪犯行，時間緊接，所犯又係同一罪名之罪，顯係基
    於概括之犯意，反覆實施，應依連續犯之規定，論以一罪。
    （被告行為後，刑法第56條連續犯之規定，業於94年2 月2
    日修正公布刪除，並於95年7 月1 日施行，則被告之犯行，
    因行為後新法業已刪除連續犯之規定，此刪除雖非犯罪構成
    要件之變更，但顯已影響行為人刑罰之法律效果，自屬法律
    有變更，依新法第2 條第1 項規定，比較新、舊法結果，仍
    應適用較有利於被告之行為時法律，即舊法論以連續犯）。
    公訴人雖未就被告事實(一)(三)部分行為起訴，惟被告此部分與
    起訴事實（事實(二)部分之犯行），具有連續犯之裁判上一罪
    關係，為起訴效力所及，本院自得一併審理。被告前因竊盜
    案件，經原審法院以93年易字第1516號判處有期徒刑8 月確
    定，於94年10月3 日縮刑期滿執行完畢，此有台灣高等法院
    被告前案紀錄表1 份在卷可稽，其於受有期徒刑執行完畢後
    ，於5 年內再犯有期徒刑以上之罪，為累犯，應依刑法第47
    條之規定，加重其刑。
三、原審以被告罪證明確，予以論罪科刑，固非無見。惟查，原
    審未及審酌被告上開犯罪事實(一)(三)部分犯行，公訴人上訴意
    旨，復以被告飛車搶奪犯行，嚴重危害社會治安，造成被害
    人身心極大創傷，並認原審決量刑過輕，請求量處有期徒刑
    1 年6 月等語，指摘原判決不當，為有理由，自應由本院將
    原判決撤銷改判。爰審酌被告正值青壯年，身體健全，惟不
    思正途賺錢供己所需，且前已有竊盜犯行，甫於93年10月3
    日執行完畢，有臺灣高等法院被告前案紀錄表在卷為憑，猶
    執迷不悟，竟仍以騎乘機車作為行搶之交通工具，而連續3
    次搶奪被害人財物之方式，以取得財物花用，危害社會治安
    甚鉅，不宜輕宥，惟念及其事後於本院坦承全部犯行，被害
    人所受損失尚非甚鉅等一切情狀，量處如有期徒刑1 年6 月
    。
據上論斷，應依刑事訴訟法第369 條第1 項前段、第364 條、第
299 條第1 項前段，刑法第2 條1 項前段、第325 條第1 項、第
47條、修正前刑法第56條，判決如主文。
本案經檢察官陳宗吟到庭執行職務。
中    華    民    國    95    年    7     月    13    日
                  刑事第四庭    審判長法  官  蕭權閔
                                      法  官  陳吉雄
                                      法  官  黃蕙芳
以上正本證明與原本無異。
如不服本判決應於收受本判決後10日內向本院提出上訴書狀，其
未敘述上訴理由者，並得於提起上訴後10日內向本院補提理由書
狀（均須按他造當事人之人數附繕本）「切勿逕送上級法院」。
中    華    民    國    95    年    7     月    13    日
                                      書記官  呂素珍
附錄本案論罪科刑之法條全文：
中華民國刑法第325條
意圖為自己或第三人不法之所有，而搶奪他人之動產者，處6 月
以上5 年以下有期徒刑。
因而致人於死者，處無期徒刑或7 年以上有期徒刑，致重傷者，
處3 年以上10年以下有期徒刑。
第 1 項之未遂犯罰之。


司法院資訊處製作；財團法人民間司法改革基金會備份。
